臺灣臺中地方法院民事裁定
     111年度家調裁字第50號
聲  請  人  陳瑜賢

            陳皆任

上二人共同
法定代理人  陳寶珠
代  理  人  林更穎律師
相  對  人  吳春生

            吳春美

            吳春金

            吳春霞

上列當事人間請求認領子女事件，本院裁定如下：
    主      文
一、相對人之被繼承人吳恒春（男，民國00年00月00日生、民國
    107年3月9日死亡，身分證統一編號：Z000000000號）應認
    領原告為其子女。
二、聲請程序費用由聲請人負擔。
    事實及理由
一、本件聲請意旨略以：原告母親陳寶珠（下稱陳寶珠）與訴外
    人詹錦堂（下稱訴外人）於民國72年間結婚，並於92年6月2
    日離婚，嗣於92年12月25日與相對人之被繼承人吳恒春）下
    稱吳恒春）結婚，惟因婚生推定規定，致原告均受推定為訴
    外人之婚生子女，然實際上原告與訴外人並無血緣關係。原
    告已對訴外人提起否認生父之訴，經本院以110年度親字第5
    9號判決確認原告均非陳寶珠自訴外人受胎所生之婚生子女
    ；原告均為陳寶珠與吳恒春所生，又吳恒春於107年3月9日
    ，惟經中國醫藥大學附設醫院（下稱中國附醫）親緣鑑定比
    對吳恒春之繼承人即相對人吳春生（下稱吳春生）DNA之結
    果，原告均與吳春生間具血緣關係，且陳寶珠與吳恒春自92
    年12月25日至97年9月12日間有婚姻關係，應足認吳恒春為
    原告之生父。聲請人依法聲請相對人之被繼承人吳恒春應認
    領原告為其子女，爰聲請裁定如主文所示等語。
二、相對人則均以：同意聲請人之請求事項，且對於聲請人主張
    與吳春生為叔姪關係、卷內所附DNA鑑定報告內容均不爭執
    ；並同意依家事事件法第33條規定，合意提起本件聲請等語
    。
三、按當事人就不得處分之事項，其解決事件之意思已甚接近或
    對於原因事實之有無不爭執者，得合意聲請法院為裁定。法
    院為前項裁定前，應參酌調解委員之意見及家事調查官之報
    告，依職權調查事實及必要之證據，並就調查結果使當事人
    或知悉之利害關係人有陳述意見之機會。當事人聲請辯論者
    ，應予准許，家事事件法第33條第1項、第2項定有明文。又
    依同法第35條第1項規定，上開裁定確定者，與確定判決有
    同一之效力。經查，本件聲請人主張均自吳恒春受胎所生，
    故訴請相對人之被繼承人吳恒春認領，屬當事人不得處分之
    事項，惟兩造已於本院111年6月21日訊問期日合意聲請法院
    為裁定，本院自應依前揭規定為裁定。
四、經查，聲請人主張之前揭事實，業據提出戶籍謄本、本院11
    0年度親字第59號民事判決及確定證明書、繼承系統表、及
    中國附醫親緣鑑定結果為證。觀諸上揭親緣鑑定結果分別記
    載：「親緣關係指數（CPI）為19.00000000，親緣關係概率
    （PP）為95.00000000％。說明：依據體染色體及Y染色體標
    誌，兩人（按即吳春生與陳瑜賢）很可能具叔姪關係。」、
    「親緣關係指數（CPI）為70.00000000，親緣關係概率（PP
    ）為98.00000000％。說明：依據體染色體及Y染色體標誌，
    兩人（按即吳春生與陳皆任）很可能具叔姪關係。」等語。
    本院參酌現代生物科學發達，醫學技術進步，以DNA基因圖
    譜定序檢驗方法鑑定子女之血統來源之精確度已達99.8％以
    上，前揭鑑定機構本諸客觀事證所為之專業判斷，自應予以
    尊重。則聲請人主張均自吳恒春受胎所生，吳恒春為生父之
    事實，應堪採信。
五、按有事實足認其為非婚生子女之生父者，非婚生子女或其生
    母或其他法定代理人，得向生父提起認領之訴；前項認領之
    訴，於生父死亡後，得向生父之繼承人為之；生父無繼承人
    者，得向社會福利主管機關為之；非婚生子女認領之效力，
    溯及於出生時，民法第1067條、第1069條前段分別著有明文
    。本件聲請人生父吳恒春業已死亡，故聲請人本於民法第10
    67條第1、2項之規定，對吳恒春之繼承人即相對人提起認領
    之訴，訴請相對人之被繼承人吳恒春應認領聲請人，均有理
    由，應予准許，爰裁定如主文第1項所示。
六、末查，兩造均同意因本件所生訴訟費用由聲請人負擔，亦有
    本院111年6月21日訊問筆錄在卷可按，爰裁定如主文第2項
    所示。
七、依家事事件法第33條、第97條、非訟事件法第21條第2項、
    民事訴訟法第95條、第78條，爰裁定如主文。
中    華    民    國   111    年    7     月    8     日
                  家事法庭    法  官 林士傑
以上正本係照原本作成。
如對本裁定抗告，須於裁定送達後10日之不變期間內，向本院提
出抗告狀。
中    華    民    國   111    年    7     月    8     日
                              書記官  陳盟佳